【裁判字號】    97,交抗,323
【裁判日期】    970331
【裁判案由】    違反道路交通管理處罰條例
【裁判全文】
臺灣高等法院交通事件裁定             97年度交抗字第323號
抗  告  人
即受處分人  甲○○
上列抗告人因違反道路交通管理處罰條例案件，不服臺灣板橋地
方法院，中華民國96年12月31日所為裁定（96年度交聲字第1719
號），提起抗告，本院裁定如下：
    主  文
抗告駁回。
    理  由
一、按汽車駕駛人，爭道行駛有駕車行駛人行道之情形者，處新
    臺幣（下同）600元以上1800元以下罰鍰，並記違規點數乙
    點，道路交通管理處罰條例第45條第6款、第63條第1項第1
    款定有明文。
二、本件抗告人即受處分人甲○○於民國（下同）96年7月22 日
    12時20分許，駕駛車牌號碼6HK-508號重型機車，行駛臺北
    市○○路（信義區公所北側）之人行道，為警當場攔查製單
    舉發。受處分人不服舉發向原處分機關提出申訴；經原舉發
    單位函覆調查結果，認受處分人確有駕車行駛人行道之情事
    ，舉發違規並無不當；原處分機關乃於96年10月08日以板監
    裁字裁41-AEW245048號違反道路交通管理事件裁決書，依道
    路交通管理處罰條例第45條第6款之規定，裁處罰鍰1000元
    ，並依同條例第63條之規定記違規點數1點，有臺北市政府
    警察局北市警交字第41-AEW245048號舉發違反道路交通管理
    事件通知單、原處分機關96年10月08日板監裁字裁41-AEW24
    5048號違反道路交通管理事件裁決書各1份在卷可稽。
三、抗告人即受處分人甲○○在原法院之異議意旨略以：伊當時
    係為尋找停車位滑上人行道，並未開油門，嗣並停在人行道
    上溫車，即為警上開攔查製單舉發，然伊確實並無駕駛行為
    ，而無何違規之處云云。惟查，受處分人甲○○確於上開時
    、地有前揭之違規事實，業據舉發機關即臺北市政府警察局
    信義分局函敘甚明，有該局96年8月31日北市警信分交字第
    09632419200號書函可稽。復查，經原法院依職權調取本件
    現場監視器拍攝相片光碟勘驗結果，受處分人甲○○當時確
    有於所乘機車在人行道上行進時雙腳離地之情形；參以受處
    分人亦自承取締當時其機車仍處於發動之狀況；基此，自足
    認受處分人當時確實有於人行道上駕駛機車行駛之行為。是
    受處分人甲○○所辯；伊當時係為尋找停車位滑上人行道，
    並未開油門，嗣並停在人行道上溫車，即為警上開攔查製單
    舉發，然伊確實並無駕駛行為乙節，自非屬實。受處分人有
    於上揭時間，駕駛車牌號碼6HK-508號重型機車，行駛臺北
    市○○路人行道之違規事實，已堪認定。
四、原處分機關援引道路交通管理處罰條例第45條第6款之規定
    ，裁處罰鍰1000元，並依同條例第63條之規定記違規點數1
    點，核無不當；原法院駁回受處分人之聲明異議，亦無不合
    。
五、抗告意旨空言伊沒違規等語，據以摘原法院裁定不當，為無
    理由，其抗告應予駁回。
六、據上論結，應依道路交通案件處理辦法第26條，刑事訴訟法
    第412條，裁定如主文。
中    華    民    國    97    年    3     月    31    日
                  刑事第十庭    審判長法  官 楊炳禎
                                      法  官 朱光仁
                                      法  官 陳博志
以上正本證明與原本無異。
不得再抗告。
                                      書記官 陳嘉文
中    華    民    國    97    年    4     月    1     日


司法院資訊處製作；財團法人民間司法改革基金會備份。
